# 收购不构成业务时溢价如何分配？

提问人：wufaxian 时间：2019-09-10 14:25:25
分配的结果是取得的有关资产、负债的初始入账价值有可能不同于购买时点的公允价值（但若资产的初始确认金额高于其公允价值，需考虑是否存在资产减值），资产或资产、负债打包购买中多付或少付的部分均需要分解到取得的资产、负债项目中，从而不会产生商誉或购买利得；
———————具体如何分解？是否有例子？

回答人：chenyiwei
《企业会计准则讲解（ 2010 ）》P309：如果一个企业取得了对另一个或多个企业的控制权，而被购买方（或被合并方）并不构成业务，则该交易或事项不形成企业合并。企业取得了不形成业务的一组资产或是净资产时，应将购买成本按购买日所取得各项可辩认资产、负债的相对公允价值基础进行分配，不按照企业合并准则进行处理。
实务操作中，对被收购方的各项资产和负债，应区分货币性项目和非货币性项目分别处理。首先确定各项货币性资产、负债的可收回金额（可能等于面值，也可能是面值减坏账准备），然后得出非货币性资产的入账价值总额 =收购对价（假设收购比例为100%，下同）+货币性负债-货币性资产的可收回金额。再将该非货币性资产的入账价值总额按上述原则进行分配确定各单项非货币性资产在收购方合并报表层面的初始计量金额。

提问人：wufaxian 时间：2019-09-10 19:28:04
然后得出非货币性资产的入账价值总额 = 收购对价（假设收购比例为100%，下同）+ 货币性负债-货币性资产的可收回金额。再将该非货币性资产的入账价值总额按上述原则进行分配确定各单项非货币性资产在收购方合并报表层面的初始计量金额。
---------------不按照企业合并准则进行处理。这个是已经学习到的。然后陈老师提到的 “上述原则” 具体指哪段文字？
---------------非货币性资产的入账价值总额 = 收购对价（假设收购比例为 100%，下同）+货币性负债-货币性资产的可收回金额。假设收购对价是 100 元，扣除货币性资产的可收回金额和货币性负债后，还剩 20 元。
由于被收购的公司不构成业务。我假设剩余资产有 A 、B 、C 三类资产，账面价值分别为 2.5 元，2.5 元， 5 元。那非货币性资产的入账价值总额20 元。是否就按照 2.5：2.5： 5 分别摊入 A、B 、C 三类资产。合并后A 、B、C 三类资产初始计量金额为 5 元， 5 元， 10 元？？

回答人：chenyiwei
1 、就是我引用的《讲解 2010 》P309这段文字。 2 、分摊基础为三类资产各自的相对公允价值比例，不是账面价值比例。